# 购置的新三板股票由公允价值计量改按成本计量，属于会计估计变更吗？

提问人：步云桥 8758 时间：2019-04-13 22:22:19
请教陈版，购入的新三板股票， 17 年是做市转让， 1231 之前有交易，按公允价值计量； 2018 年改为集合竞价后， 1231 之前近半年都少有交易数据，换手率基本为 0 ，改按成本计量，这么处理正确吗？若正确，这属于会计估计变更吗？

回答人：chenyiwei
你的会计处理基本合理。
《企业会计准则第 22 号——金融工具确认和计量（ 2006 ）》第三十七条：因持有意图或能力发生改变，或公允价值不再能够可靠计量，或持有期限已超过本准则第十六条所指 “两个完整的会计年度”，使金融资产或金融负债不再适合按照公允价值计量时，企业可以将该金融资产或金融负债改按成本或摊余成本计量，该成本或摊余成本为重分类日该金融资产或金融负债的公允价值或账面价值。与该金融资产相关、原直接计入所有者权益的利得或损失，应当按照下列规定处理：......（二）该金融资产没有固定到期日的，仍应保留在所有者权益中，在该金融资产被处置时转出，计入当期损益。该金融资产在随后的会计期间发生减值的，原直接计入所有者权益的相关利得或损失，应当转出计入当期损益。
虽然公允价值的确定本身属于会计估计，但该事项无需作为会计估计变更披露。

提问人：步云桥 8758 时间：2019-04-14 13:41:49
陈老师，还得追问一下，根据您的回复意见 “虽然公允价值的确定本身属于会计估计，但该事项无需作为会计估计变更披露。” 无需作为会计估计变更披露的依据是什么？披露还是不披露的尺度如何把握？

回答人：chenyiwei
一般需披露的会计估计变更事项都是针对某一类事项的综合估计，如坏账准备计提政策、折旧政策等。公允价值计量、诉讼损失准备这类仅针对单个事项且每年末都要求定期复核调整的会计估计一般不单独披露，其变更是常态。